# 投资性房地产，租赁期满后只有其他业务成本，没有其他业务收入的问题

提问人：baibing132y 时间：2022-12-06 19:10:03
陈版您好，投资性房地产，租赁期满后，仍作为投资性房地产核算，则只有其他业务成本，没有其他业务收入，是否可行，会计准则中是否需要考虑只有成本没有配比的收入而不入其他业务成本呢？
提前谢谢陈版的回复啦。

回答人：chenyiwei
如果两次租赁之间的间隔期内有一段正常的闲置期，则该闲置期间的折旧计入其他业务成本是合理的。
如果是较长时间的闲置，包括需重新装修后再出租，或者因长期找不到后续租户等，则此期间的折旧可以计入管理费用。这有些类似于借款费用资本化中正常中断和非正常中断的区分。